臺灣士林地方法院刑事判決　　　　 100年度審易字第2398號
公　訴　人　臺灣士林地方法院檢察署檢察官
被　　　告　盧友祥
上列被告因違反毒品危害防制條例案件，經檢察官提起公訴（10
0 年度毒偵字第1587號），本院判決如下：
    主  文
本件公訴不受理。
    理  由
一、公訴意旨略以：被告盧友祥基於施用第二級毒品甲基安非他
    命之犯意，於民國100 年7 月9 日10時許，在臺北市○○區
    ○○街382 巷2 弄4 號4 樓住處內，以將甲基安非他命置於
    玻璃球內燒烤吸食所產生煙霧之方式，施用第二級毒品甲基
    安非他命。嗣因其為毒品列管人口，經警通知於100 年7 月
    9 日13時50分許採集其尿液送驗，結果呈安非他命、甲基安
    非他命陽性反應，因認被告涉犯毒品危害防制條例第10條第
    2 項之施用第二級毒品罪嫌等語。
二、按已經提起公訴之案件，在同一法院重行起訴者，應諭知不
    受理之判決，並得不經言詞辯論為之，刑事訴訟法第303 條
    第2 款、第307 條分別定有明文。又此項訴訟法上所謂一事
    不再理之原則，關於實質上一罪或裁判上一罪，均有其適用
    （最高法院60年臺非字第77號判例意旨參照）。
三、經查，被告盧友祥基於施用第二級毒品甲基安非他命之犯意
    ，於100 年7 月9 日上午某時許，在其位於臺北市○○區○
    ○街382 巷2 弄4 號4 樓住處內，以將甲基安非他命置於玻
    璃球內燒烤吸食所產生煙霧之方式，施用第二級毒品甲基安
    非他命1 次。嗣於100 年7 月10日凌晨1 時許，在臺北市○
    ○區○○街250 號前為警查獲，並當場扣得安非他命玻璃球
    4 個及吸食器吸管2 支等物，經採集其尿液送驗，結果呈安
    非他命及甲基安非他命陽性反應之犯罪事實，業經臺灣士林
    地方法院檢察署檢察官於100 年8 月19日以100 年度毒偵字
    第1379號向本院提起公訴，並經本院於100 年9 月30日以10
    0 年度審易字第1802號判決判處被告有期徒刑7 月，經上訴
    後，現由臺灣高等法院以100 年度上易字第2621號審理中等
    情（下稱前案），有該案起訴書、刑事判決及臺灣高等法院
    被告前案紀錄表各1 份在卷可憑。經核本案起訴書犯罪事實
    欄所載如上開公訴意旨所示內容與前開臺灣士林地方法院檢
    察署100 年度毒偵字第1379號起訴書所載之被告、犯罪地點
    、施用方式等犯罪事實均完全相同，且施用時間各係100 年
    7 月9 日上午10時許、100 年7 月9 日上午某時許乙節，業
    據被告供承在卷，則其2 次施用毒品時間已甚接近。又按甲
    基安非他命經口服投與後，約百分之70於24小時內自尿中排
    出，約百分之90於96小時內自尿中排出，由於目前國內尿液
    中甲基安非他命之檢驗僅為鑑定其是否呈陽性反應，尚未定
    其含量，且甲基安非他命成分之檢出與其投與方式、投與量
    、個人體質、採尿時間與檢測儀器之精密度等諸多因素有關
    ，因此僅憑尿液中呈甲基安非他命陽性反應，並無法確實推
    算吸食時間距採集尿液檢體時間之長短，惟依上述資料推斷
    ，最長可能不會超過4 日即96小時，此經行政院衛生署藥物
    食品檢驗局於81年2 月8 日以藥檢壹字第001156號函釋明
    在案。查，本件被告經警通知採尿送驗之時間為100 年7 月
    9 日13時15分許，而前案為警查獲後採尿送驗之時間為100
    年7 月10日，有列管毒品人口尿液檢體採集送驗紀錄表、臺
    北市政府警察局偵辦毒品案件尿液檢體委驗單影本各1 紙及
    台灣尖端先進生技醫藥股份有限公司100 年7 月22日濫用藥
    物尿液檢驗報告2 紙存卷可考（見偵卷第8 至9 頁及第80至
    81頁），其上開先後採集尿液時間既未超過96小時，且所採
    集檢體均係由臺灣尖端先進生技醫藥股份有限公司以酵素免
    疫分析法為初步檢驗，再以氣相層析質譜儀法為確認檢驗，
    客觀上檢測條件亦屬相同，又觀之卷附前案及本案之濫用藥
    物檢驗報告均測得其尿液中含有甲基安非他命，縱被告前案
    尿液所含安非他命及甲基安非他命之濃度各為6740ng/ml 、
    59080ng/ml，高於本案被告尿液所含安非他命及甲基安非他
    命濃度之780ng/ml、7340ng/ml ，亦非無可能係因被告於前
    案及本案係基於同一次施用甲基安非他命之行為，而其中一
    次所測得之濃度係前次施用後尚未完全代謝之故。綜上所述
    ，依罪證有疑利於被告之原則，本院自應為有利於被告之認
    定，是本案起訴書犯罪事實欄所載如上開公訴意旨所示內容
    與前開臺灣士林地方法院檢察署100 年度毒偵字第1379號起
    訴書所載之犯罪事實顯為事實上同一案件，而本案檢察官就
    同一案件卻另於100 年10月19日提起公訴，並於100 年11月
    29日繫屬於本院乙情，有蓋有本院收文日期章戳之臺灣士林
    地方法院檢察署100 年11月29日士檢朝堅100 毒偵1587字第
    11186 號函文1 紙附卷可查（見本院卷第2 頁），顯有就同
    一案件在同一法院重行起訴之違誤，揆諸上揭規定及說明，
    本案爰不經言詞辯論，逕為公訴不受理之諭知。
據上論斷，應依刑事訴訟法第303 條第2 款、第307 條，判決如
主文。
中    華    民    國   100    年    12    月    23    日
                  刑事第一庭法  官  莊明達
以上正本證明與原本無異。
如不服本判決應於收受判決後10日內向本院提出上訴書狀，並應
敘述具體理由；其未敘述上訴理由者，應於上訴期間屆滿後20日
內向本院補提理由書 (均須按他造當事人之人數附繕本)「 切勿
逕送上級法院」。
                            書記官  陳麗津
中    華    民    國  100     年    12    月    28    日